臺灣橋頭地方法院刑事裁定　
111年度聲字第1422號
聲  請  人  臺灣橋頭地方檢察署檢察官
受  刑  人  李堅立


                    （現於法務部○○○○○○○○○執行                        中）
上列聲請人因受刑人數罪併罰有二裁判以上，聲請定其應執行刑
（111年度執聲字第989號），本院裁定如下：
    主  文
李堅立所犯如附表所示之罪，所處各如附表所示之刑，應執行有
期徒刑參年壹月。
    理  由
一、聲請意旨略以：受刑人李堅立因犯偽造文書等案件，經判決
    確定如附表所示之刑，應依刑法第50條、第53條及第51條第
    5款規定，定其應執行之刑，爰依刑事訴訟法第477條第1項
    規定聲請裁定等語。
二、按裁判確定前犯數罪者，併合處罰之。但得易科罰金之罪與
    不得易科罰金之罪者，不在此限；前項但書情形，受刑人請
    求檢察官聲請定應執行刑者，依第51條規定定之；數罪併罰
    ，有2裁判以上者，依第51條之規定，定其應執行之刑，刑
    法第50條第1項但書第1款、第2項、第53條分別定有明文。
    又按數罪併罰中之一罪，依刑法規定得易科罰金，若因與不
    得易科之他罪併合處罰結果而不得易科罰金時，原可易科部
    分所處之刑，自亦無庸為易科折算標準之記載（司法院大法
    官釋字第144 號解釋意旨參照）。次按數罪併罰，應依分別
    宣告其罪之刑為基礎，定其應執行刑，此觀刑法第51條規定
    自明，故一裁判宣告數罪之刑，雖曾經定其執行刑，但如再
    與其他裁判宣告之刑定其執行刑時，前定之執行刑當然失效
    ，仍應以其各罪宣告之刑為基礎，定其執行刑，不得以前之
    執行刑為基礎，以與後裁判宣告之刑，定其執行刑，惟上開
    更定之應執行刑，不應比前定之應執行刑加計其他裁判所處
    刑期後為重，否則即與法律秩序理念及法律目的之內部界限
    有違，難認適法（最高法院83年度台抗字第502 號、93年度
    台非字第192 號裁定意旨參照）。再按法律上屬於自由裁量
    事項，尚非概無法律性之拘束，在法律上有其外部界限及內
    部界限。前者法律之具體規定，使法院得以具體選擇為適當
    裁判，此為自由裁量之外部界限。後者法院為自由裁量時，
    應考量法律之目的，法律秩序之理念所在，此為自由裁量之
    內部界限。法院為裁判時，二者均不得有所踰越。在數罪併
    罰而有二裁判以上，應定其應執行刑之案件，法院所為刑之
    酌定，固屬自由裁量事項，然對於法律之內、外部界限，仍
    均應受其拘束（最高法院91年度台非字第32號判決、92年度
    台非字第187號判決意旨參照）。
三、經查，受刑人所犯如附表所示之罪，業經臺灣屏東地方法院
    （下稱屏東地院）、臺灣高雄高分院（下稱高雄高分院）及
    本院分別判處如附表所載之刑，並於如附表所示之日期確定
    在案，有臺灣高等法院被告前案紀錄表及該刑事判決各1份
    在卷可稽，復有受刑人於111年11月28日出具載明請求就得
    易科罰金之罪與不得易科罰金之罪合併定應執行刑之聲請書
    1紙存卷可憑。本院審核受刑人係於如附表編號1所示判決確
    定日前犯如附表所示各罪，核與首揭規定並無不合，是檢察
    官本件聲請為正當，應定其應執行之刑。又受刑人所犯如附
    表編號1至4所示之罪，固曾經本院以111年度聲字第1422號
    裁定應執行有期徒刑3年，然揆諸前開說明，受刑人既有如
    附表所示之罪應定其應執行刑，則前所定之應執行刑均當然
    失效，本院自可更定如附表所示之罪之應執行刑。另審酌被
    告前揭犯行之罪質、侵害法益均不相同，再酌以受刑人個人
    之應刑罰性、對社會之整體危害程度、犯罪情節、模式等整
    體犯罪之非難評價，並考量刑罰手段之相當性，及數罪對法
    益侵害之加重效應，綜合上開各情判斷，就其所處之刑，定
    如主文所示之應執行之刑。至受刑人所犯如附表編號1、2、
    4、5所示之罪，雖經法院判處得易科罰金之刑，然既與不得
    易科罰金之刑合併定應執行刑，揆之上開說明，自無庸再為
    易科罰金折算標準之諭知，附此敘明。
四、依刑事訴訟法第477條第1項，刑法第50條第1項但書第1款、
    第53條、第51條第5款，裁定如主文。
中　　華　　民　　國　　111 　年　　12　　月　　14　　日
                  刑事第二庭    法　官  楊凱婷
以上正本證明與原本無異。
如不服本裁定，應於送達後5日內，向本院提出抗告狀。
中　　華　　民　　國　　111 　年　　12　　月　　14　　日
                                書記官  許雅如
                                
附表：
編    號  1 2 3 罪    名  偽造文書 偽造文書 洗錢防制法 宣 告 刑  有期徒刑3月，如易科罰金，以新臺幣1,000元折算1日 有期徒刑3月，如易科罰金，以新臺幣1,000元折算1日 ①有期徒刑7月，併科罰金新臺幣30,000元，罰金如易服勞役，以新臺幣1,000元折算1日 ②有期徒刑8月，併科罰金新臺幣40,000元，罰金如易服勞役，以新臺幣1,000元折算1日 ③有期徒刑10月，併科罰金新臺幣50,000元，罰金如易服勞役，以新臺幣1,000元折算1日 ④有期徒刑1年，併科罰金新臺幣30,000元，罰金如易服勞役，以新臺幣1,000元折算1日 ⑤有期徒刑1年，併科罰金新臺幣30,000元，罰金如易服勞役，以新臺幣1,000元折算1日 ⑥有期徒刑7月，併科罰金新臺幣30,000元，罰金如易服勞役，以新臺幣1,000元折算1日 犯罪日期  107年1月19日 107年7月2日 ①106年12月13日 ②106年12月14日 ③106年12月14日 ④106年12月14日（聲請書誤載為106年12月13日） ⑤106年12月14日 ⑥106年12月14日 最後事實審 法  院 本院 屏東地院 雄高分院  案  號 107年度簡字第1946號 110年度簡字第370號 110年度金上更一字第2號  判  決日  期 107年10月2日 110年5月12日 110年12月8日 確定判決 法  院 本院 屏東地院 最高法院  案  號 107年度簡字第1946號 110年度簡字第370號 111年度台上字第1502號  判決確 定日期 107年10月30日 110年6月16日 111年3月24日 備    註  編號1至4所示之罪，曾經本院以111年度聲字第948號裁定應執行有期徒刑3年。   

編    號  4 5 罪    名  ①竊盜 ②-⑮偽造文書 偽造文書 宣 告 刑  ①有期徒刑2月 ②有期徒刑2月 ③有期徒刑2月 ④有期徒刑2月 ⑤有期徒刑2月 ⑥有期徒刑2月 ⑦有期徒刑2月 ⑧有期徒刑2月 ⑨有期徒刑2月 ⑩有期徒刑3月 ⑪有期徒刑2月 ⑫有期徒刑2月 ⑬有期徒刑2月 ⑭有期徒刑2月 ⑮有期徒刑3月 （以上15罪，如易科罰金，均以新臺幣1,000元折算1日） 有期徒刑3月，如易科罰金，以新臺幣1,000元折算1日 犯罪日期  ①107年5月14日前某日 ②107年5月14日 ③107年7月14日 ④107年7月11日 ⑤107年7月15日 ⑥107年7月22日 ⑦107年7月24日 ⑧107年8月17日 ⑨107年8月18日 ⑩107年8月19日 ⑪107年8月22日 ⑫107年9月2日 ⑬107年9月2日 ⑭107年9月5日 ⑮107年10月23日21時至同年月24日9時 107年9月4日 最後事實審 法  院 本院 本院  案  號 110年度簡上字第129號 111年度簡字第1287號  判  決日  期 111年3月1日 111年8月1日 確定判決 法  院 本院 本院  案  號 110年度簡上字第129號 111年度簡字第1287號  判決確 定日期 111年3月1日 111年8月31日 備    註  編號1至4所示之罪，曾經本院以111年度聲字第948號裁定應執行有期徒刑3年。